臺灣臺中地方法院刑事判決                          九十年度易字第三三六五號
    公  訴  人  臺灣臺中地方法院檢察署檢察官
    被      告  甲○○
右列被告因毒品危害防制條例案件，經檢察官提起公訴（九十年度毒偵字第四七○二
號），本院判決如左：
    主  文
甲○○連續施用第貳級毒品，累犯，處有期徒刑捌月，扣案之第貳級毒品安非他命陸
小包含袋共重貳拾壹公克、玻璃吸食器壹組沒收銷燬之，藥鏟貳支沒收。
    事  實
一、甲○○前兩度因違反麻醉藥品管理條例：（一）經本院以八十六年度訴字第二一
    七號刑事判決判處有期徒刑四月，於民國（下同）八十六年六月二十日易科罰金
    執行完畢。（二）經本院以八十六年度訴字第四一八號刑事判決判處有期徒刑六
    月，臺灣高等法院臺中分院以八十六年度上易字第二九三六號刑事判決駁回上訴
    ，於八十八年一月十二日易科罰金執行完畢。又三度因施用毒品案件：（一）於
    八十八年二月間經觀察、勒戒後，認無繼續施用傾向，經本院於八十八年三月二
    十三日以八十七年度易字一五五八號判決免刑確定。（二）於八十八年四月間經
    觀察、勒戒後，認無繼續施用傾向，經臺灣臺中地方法院檢察署檢察官於八十八
    年四月二十七日以八十八年度偵字第九四○三號為不起訴處分。（三）於八十八
    年十月二十日由臺灣臺中地方法院檢察署檢察官以八十八年度毒偵字第五○八號
    提起公訴，經本院於八十八年十二月十五日以八十八年度易字第三四三一號刑事
    判決判處有期徒刑八月（起訴書誤載為四月）確定，並裁定強制戒治，迄八十九
    年五月間裁定停止強制戒治，所餘期間交付保護管束。（四）在上開停止強制戒
    治交付保護管束期間，又於八十九年六月間施用第一級、第二級毒品，經臺灣臺
    中地方法院檢察署檢察官於八十九年七月二十八日以八十九年度毒偵字第四七三
    二號、五○三二號提起公訴，經本院於八十九年十一月十五日以八十九年度訴字
    第一八○六號刑事判決各判處有期徒刑十月、六月，應執行有期徒刑一年二月確
    定。
二、甲○○復基於概括犯意，自前案判決後之八十九年十一月下旬某日起，至九十年
    九月十二日止，在其臺中縣太平市○○里○○○○街六巷一號住處，以將安非他
    命置於自製之吸食器中，其下以火加熱，再吸食其霧化氣體之方式，連續施用第
    二級毒品安非他命多次，約每六小時施用一次。嗣為警於九十年九月十二日十六
    時三十分許，在臺中縣太平市○○○○街六巷口查獲，並扣得安非他命六小包共
    二十一公克（每包重三．五公克）、藥鏟二支、玻璃吸食器一組、夾鏈袋十只、
    葡萄糖一．八公克等物。
三、案經臺中縣警察局霧峰分局報請臺灣臺中地方法院檢察署檢察官偵查起訴。
    理  由
一、訊據被告甲○○對於右揭事實坦承不諱，且被告為警查獲時所採尿液經送檢驗結
    果，亦呈甲基安非他命陽性反應，有臺中縣衛生局檢驗尿水報告書一紙附於偵卷
    第三六頁可稽，復有安非他命六小包、藥鏟二支、玻璃吸食器乙組等扣案可證，
    事證明確，其施用第二級毒品犯行洵堪認定。
二、查被告甲○○前已犯多次如事實欄所述之施用毒品犯行，有各次不起訴處分書、
    起訴書、判決書暨臺灣臺中地方法院檢察署刑案資料查註紀錄表在卷可考，故被
    告所為，係犯毒品危害防制條例第十條第二項之施用第二級毒品罪，而係三犯以
    上。其因施用而持有毒品及專供施用毒品之器具玻璃吸食器之行為，為施用毒品
    之高度行為所吸收，不另論罪。又被告多次施用第二級毒品之多次犯行，時間緊
    接，犯罪構成要件相同，顯係基於概括犯意為之，應依刑法第五十六條連續犯之
    規定以一罪論，並加重其刑。次查被告甲○○前兩度因違反麻醉藥品管理條例，
    經本院及臺灣高等法院臺中分院分別判處有期徒刑四月、六月，分別於八十六年
    六月二十日、八十八年一月十二日易科罰金執行完畢，有臺灣台中地方法院檢察
    署刑案資料查註紀錄表可按，其於五年以內再犯本件有期徒刑以上之罪，為累犯
    ，亦應依同法第四十七條規定，遞加重其刑。爰審酌被告已有多次施用毒品前科
    ，不能決心戒除，反深陷其中，一再施用，無視政府禁絕毒品之禁令，惟施用毒
    品止於自傷行為，被告坦承施用態度良好，且被告尚須執行強制戒治處分等一切
    情狀，量處如主文所示之刑。扣案之安非他命六小包（含袋共重二十一公克）係
    毒品危害防制條例第二條第二項第二款規定之第二級毒品，玻璃吸食器一組為被
    告所有專供施用毒品之器具，均應依毒品危害防制條例第十八條第一項前段規定
    沒收銷燬之。藥鏟二支為被告所有用以犯本件罪行所用之物，業經被告供承在卷
    ，應依刑法第三十八條第一項第二款規定沒收。其餘扣案之夾鏈袋（未使用過者
    ）十只非違禁物，亦無證據足認與被告本件施用毒品之犯行相關，另葡萄糖一．
    八公克為被告前施用海洛因時用以稀釋所用，與被告施用安非他命之犯行無關，
    業經被告當庭供明，爰不予宣告沒收。
三、公訴意旨雖謂：被告係自八十九年九月、十月間起施用安非他命云云，惟查被告
    前已因施用第一級、第二級毒品，經本院於八十九年十一月十五日以八十九年度
    訴字第一八○六號刑事判決各判處有期徒刑十月、六月，應執行有期徒刑一年二
    月（詳如事實欄二之（四）所述），被告在判決日前施用第二級毒品之犯行，為
    前案之既判力所及，惟檢察官係以連續犯之裁判上一罪起訴，故不另為免訴之諭
    知。
據上論斷，應依刑事訴訟法第二百九十九條第一項前段，毒品危害防制條例第十條第
二項、第二十條第三項、第十八條第一項前段，刑法第十一條前段、第五十六條、第
四十七條，第三十八條第一項第二款，判決如主文。
中      華      民      國    九十一    年      五      月      八      日
                                臺灣臺中地方法院刑事第七庭
                                        法官  林念祖
右正本證明與原本無異。
如不服本判決，應於送達後十日內向本院提出上訴狀 （須附繕本） ，上訴於台灣高等
法院台中分院。
                                        書記官
中      華      民      國    九十一    年      五      月      八      日
附錄論罪科刑法條
毒品危害防制條例第十條第二項：施用第二級毒品者，處三年以下有期徒刑。
